【裁判字號】    98,簡上,238
【裁判日期】    980625
【裁判案由】    竊盜
【裁判全文】
臺灣高雄地方法院刑事判決             98年度簡上字第238號
上訴人  乙○○
即被告
上列上訴人因竊盜案件，不服本院高雄簡易庭98年度審簡字第37
0 號中華民國98年3 月9 日第一審簡易判決（臺灣高雄地方法院
檢察署檢察官聲請簡易判決處刑案號：98年度速偵字第5 號）提
起上訴，本院管轄之第二審合議庭判決如下：
    主  文
上訴駁回。
    事  實
一、乙○○意圖為自己不法之所有，於民國98年1 月3 日10時20
    分許，在高雄市苓雅區○○○街103 號前攤位，佯裝要購買
    手錶，卻趁機竊取價值新台幣2500元之路寶蠔形女用手錶1
    只，得手後，藏放在右邊內衣肩帶內時，為老闆甲○○發現
    ，當場人贓俱獲，並報警處理。
二、案經高雄市政府警察局苓雅分局移送台灣高雄地方法院檢察
    署檢察官偵查起訴。
    理  由
壹、證據能力部分：
一、按被告以外之人於審判外之陳述雖不符刑事訴訟法第159 條
    之1 至之4 等4 條之規定，而經當事人於審判程序同意作為
    證據，法院審酌該言詞陳述或書面陳述作成時之情況，認為
    適當者，亦得為證據，刑事訴訟法第159 條之5 第1 項定有
    明文。其立法意旨在於傳聞證據未經當事人之反對詰問予以
    核實，原則上先予排除，惟若當事人已放棄反對詰問權，於
    審判程序中表明同意該等傳聞證據可作為證據，基於尊重當
    事人對傳聞證據之處分權，及證據資料愈豐富，愈有助於真
    實發見之理念，且強化言詞辯論主義，使訴訟程序得以順暢
    進行，上開傳聞證據亦具有證據能力。經查本件證人即被害
    人甲○○於警詢中所為之陳述，其性質雖屬傳聞證據，又查
    無符合同法第159 條之1 至之4 等前4 條之情形，但其等所
    為之上開警訊筆錄內容，經檢察官、被告於審判期日同意將
    其等之陳述作為證據，本院審酌其等於警訊之陳述與待證事
    實具有關聯性，作為本案之證據亦屬適當，爰認其等於警訊
    中之證言均具有證據能力，而得作為本件認定犯罪事實之證
    據。
二、又按除顯有不可信之情況外，公務員職務上製作之紀錄文書
    、證明文書，亦得為證據，刑事訴訟法第159 條之4 第1款
    定有明文。本件警卷所附之贓物認領保管單，屬於公務員於
    其職務上製作之證明文書，亦查無何顯不可信之情形，核之
    上開說明，應具有證據能力，而得作為本件認定犯罪事實之
    證據。
貳、實體部分：
一、訊之被告乙○○對於在上開時地買錶一事固不諱言，惟矢口
    否認有何竊取手錶之犯行，辯稱：伊當時係要試聽手錶，因
    不小心手錶掉下至伊身上云云。惟查，本件業據被告於偵查
    中坦承：伊將手錶放在內之右邊肩帶，想偷偷拿走等語明確
    （見偵卷第4 頁），且據證人即被害人甲○○於警詢中證述
    ：被告在看一組路寶蠔形女用手錶時，趁機將較小的女錶塞
    在右邊內衣肩帶內等語明確（見警卷第5 頁），況被告如不
    小心將錶掉入內衣肩帶，則即時拿出，應不致於讓人誤認為
    有偷竊之意思，其所辯不合常情，顯係卸責之詞不足採信；
    本件復有贓物認領保管單1 紙在卷可查（見警卷第12頁）；
    從而，罪證明確，被告犯行堪以認定。
二、核被告所為，係犯刑法第320 條第1 項之普通竊盜罪。又被
    告前因竊盜案件，經臺灣高等法院高雄分院分別以96年度上
    易字第1165號、96年度上易字第1182號判決判處有期徒刑3
    月、5 月確定，嗣經合併定應執行為有期徒刑7 月，於97年
    12月7 日縮刑期滿執行完畢，有臺灣高等法院被告前案紀錄
    表1 份在卷可憑，其受有期徒刑之執行完畢後，5 年以內故
    意再犯本件有期徒刑以上之罪，為累犯，應依刑法第47條第
    1 項規定加重其刑。
三、原審以被告上開犯行罪證明確，論以刑法第320 條第1 項之
    竊盜罪，復審酌被告犯罪動機、手段、目的、所生危害、犯
    後態度、智識程度及生活狀況等一切情狀，量處有期徒刑3
    月，如易科罰金，以新台幣1000元折算1 日。核其認事用法
    ，均無違誤，量刑亦屬妥適，應予維持。被告否認犯行，提
    起上訴，為無理由，應予駁回。
據上論斷，應依刑事訴訟法第455 條之1 第1 項、第3 項、第36
8 條，判決如主文。
中    華    民    國    98    年    6     月    25    日
                  刑事第七庭    審判長法  官  陳  箐
                                      法  官  莊珮君
                                      法  官  林俊寬
以上正本證明與原本無異。
不得上訴。
中    華    民    國    98    年    6     月    25    日
                                      書記官  林香如


司法院資訊處製作；財團法人民間司法改革基金會備份。
